---
title: "mlr, czyli czy stać mnie na mieszkanie"
author: "Michal Burdukiewicz, Piotr Sobczyk"
date: "7 czerwca 2017"
output: ioslides_presentation
---

```{r setup, include=FALSE,message=FALSE}
library(mlr)
library(dplyr)
load("./data/regression_cache.RData")
```

## Uczenie maszynowe w R

Pakiety w **R** implementują większość ze znanych algorytmów uczenia maszynowego.

```{r, eval=FALSE}
## S3 method for class 'formula'
randomForest(formula, data=NULL, ..., subset, na.action = na.fail)

## S4 method for signature 'formula'
ksvm(x, data = NULL, ..., subset, na.action = na.omit, scaled = TRUE)
```

Ze względu na duże zróżnicowanie funkcji, uczenie maszynowe w **R** wymaga dużo zbędnego wysiłku.

## mlr

Pakiet **mlr** standaryzuje pracę z uczeniem maszynowym w *R* poprzez stworzenie wraperów wokół najpopularniejszych implementacji algorytmów uczenia maszynowego.

```{r}
listLearners()
```

## Zdefiniowanie learnera

```{r}
learnerRF <- makeLearner("regr.randomForest")
learnerNN <- makeLearner("regr.nnet")
learnerSVM <- makeLearner("regr.ksvm")

print(learnerNN)

# alternatywnie:
# makeLearners(c("randomForest", "nnet", "ksvm"), type = "regr")
```

## Określenie zadania

```{r}
mieszkania <- na.omit(read.csv(file = "./data/mieszkania_dane.csv", encoding = "UTF-8"))

# zadania - kazde zadanie to inny zbior danych
predict_price <- makeRegrTask(id = "cenaMieszkan", data = mieszkania, target = "cena_m2")

predict_price2 <- makeRegrTask(id = "cenaMieszkanBezDzielnicy", 
                               data = select(mieszkania, -dzielnica), 
                               target = "cena_m2")

predict_price3 <- makeRegrTask(id = "cenaMieszkanBezMaksPieter", 
                               data = select(mieszkania, -pietro_maks), 
                               target = "cena_m2")
```

## Walidacja krzyżowa

```{r,eval=FALSE}
bench_cv <- crossval(learnerRF, predict_price)
#można też holdout, bootstrapOOB itp
```

Każdy z obiektów klasy **ResampleResult** można analizować za pomocą ujednoliconych metod.

```{r}
getRRPredictionList(bench_cv)
```

## Benchmark

```{r,eval=FALSE}
bench_regr <- benchmark(learners = list(learnerRF,
                                        learnerNN,
                                        learnerSVM),
                        tasks = list(predict_price,
                                     predict_price2,
                                     predict_price3))
```

## Benchmark

```{r}
as.data.frame(bench_regr)
```


## Benchmark

```{r}
getBMRAggrPerformances(bench_regr)
```

## Benchmark

```{r}
getBMRPerformances(bench_regr)
```

## Benchmark

```{r}
plotBMRBoxplots(bench_regr)
```